# 求助陈版 - 高管股权激励会计处理

提问人：wx_5a60a720bf5b 时间：2022-02-08 16:26:52
陈版好，
背景：集团公司，下属多个子公司和孙公司，子公司和孙公司都是业务公司，没有纯做投资管理的公司。集团的经营管理和汇报较为复杂，有按区域，业务线等进行管理。比如北区会有业务线A/B/C（跨公司）的高管，全国也有业务线A/B/C的高管。现在集团对中高层（包括各个子公司和孙公司）有股权激励计划（以集团母公司自身权益结算）。
问题：出具单家报表时，要如何确认股份支付？是否仅对高管劳动关系所在公司进行股份支付确认？还是需要按照高管服务的公司组合对总的股份支付在各家进行分摊？还是有其他的要求？

回答人：chenyiwei
理论上需要按照高管服务的公司组合对总的股份支付在各家进行分摊。如果确实不切实可行的，则在确定满足重要性原则的前提下，也可以接受仅根据实际任职确认股份支付费用的做法。